# 公司法对法宝盈余公积按10%比例计提超过注册资本50%可不再计提，如何理解

提问人：coolfish 时间：2012-02-15 11:14:31
嗯，按企业的理解是不愿意多提。任意盈余公积不具备强制性，所以不讨论；就说法定盈余公积，超过50%以上，企业就有权力选择不再计提，现在想讨论的是，在超50%这个临界点上，是应该在下一年度来进行选择，还是在当年度就可以？

回答人：chenyiwei
这是法律问题，建议咨询律师。个人理解是本年度还是提足，从下一年度起有提或者不提的选择权。